# 请教陈版：国资委无偿划转股权账务处理

提问人：lingtingwyy 时间：2017-12-11 22:04:39
请教陈版：国资委将定将A企业改制重组，将A企业20%的股权无偿划转给B企业，B企业不并国资委出资，而是由政府派出机构出资，像这种情况，B企业按A企业账面净资产的比例借记长期股权投资，贷记资本公积是否合理？具体依据是什么？ 盼回复，万分感谢！

回答人：chenyiwei
此类国有股权无偿划转一般不进行评估，即评估不是法定要求。在此情况下可以接受这样的处理。